臺灣高雄地方法院刑事判決　　　　　　 100年度侵訴字第50號
公　訴　人　臺灣高雄地方法院檢察署檢察官
被　　　告　江源賓
指定辯護人　本院公設辯護人陳信凱
上列被告因妨害性自主罪案件，經檢察官提起公訴（100 年度偵
字第1418、2447號），本院判決如下：
    主  文
江源賓對於未滿十四歲之女子為性交，處有期徒刑壹年玖月。又
對於未滿十四歲之女子為性交，處有期徒刑壹年陸月。應執行有
期徒刑貳年。緩刑肆年，緩刑期間付保護管束。
    事  實
一、江源賓於民國99年11月初，甫與未滿14歲之Ａ女（86年9 月
    生，卷內代號0000-0000 、00000000，真實年籍資料詳卷密
    封）結識，明知Ａ女係未滿14歲之人，對性行為之智識及決
    斷能力均尚未成熟，猶基於對未滿14歲之女子為接續性交之
    單一犯意，先於99年11月15日15時許，在高雄市ＯＯ區○○
    ○路ＯＯＯ號Ｏ樓「ＯＯＯＯＯＯＯＯＯＯＯＯ」之某間包
    廂內，以陰莖插入Ａ女陰道內之方式，對Ａ女性交得逞；嗣
    又將Ａ女帶回高雄市ＯＯ區○○○路ＯＯ巷Ｏ弄Ｏ之Ｏ號Ｏ
    樓之住處同住，並於當日23時許，在上開住處房間內，以陰
    莖插入Ａ女陰道內之方式，對Ａ女性交得逞；旋於翌日（16
    日）14時許、22時許，再於上開住處房間內，分別以陰莖插
    入Ａ女陰道內之方式，先後對Ａ女性交得逞2 次；復於翌日
    （17日），偕同Ａ女前往其位於高雄市○○區○○路ＯＯ號
    Ｏ樓之Ｏ之另一住處，並於該日19時許、20時許，在該住處
    房間內，以陰莖插入Ａ女陰道內之方式，先後對Ａ女性交得
    逞2 次，直至當晚23時許，方騎乘機車載送Ａ女返家。
二、江源賓於99年11月28日19時許，再次騎乘機車載同Ａ女返回
    其位於高雄市ＯＯ區○○○路ＯＯ巷Ｏ弄Ｏ之Ｏ號Ｏ樓之住
    處，另基於對未滿14歲之女子為性交之犯意，於該日23時許
    ，在該住處房間內，以陰莖插入Ａ女陰道內之方式，對Ａ女
    性交得逞。嗣因Ａ女母親察覺Ａ女之舉止有異，報警處理，
    方查悉上情。
三、案經高雄市政府警察局小港分局、高雄市政府警察局婦幼警
    察隊移送臺灣高雄地方法院檢察署檢察官偵查起訴。
    理  由
一、按被告以外之人於審判外之陳述，雖不符前4 條（即刑事訴
    訟法第159 條之1 至159 條之4 ）之規定，而經當事人於審
    判程序同意作為證據，法院審酌該言詞陳述或書面陳述作成
    時之情況，認為適當者，亦得為證據。當事人、代理人或辯
    護人於法院調查證據時，知有第159 條第1 項不得為證據之
    情形，而未於言詞辯論終結前聲明異議者，視為有前項之同
    意，刑事訴訟法第159 條之5 定有明文。本案本院用以認定
    被告犯罪事實存否之被告以外之人於審判外之書面陳述，雖
    為傳聞證據，然檢察官、被告及辯護人於本院審判時，經告
    以要旨及提示後，均表示無意見，且未聲明異議（詳本院審
    侵訴卷第21頁背面倒數第10行以下，本院侵訴卷第32頁背面
    倒數第9 行以下至第33頁背面第13行），本院審酌上開證據
    均係依法取得，並無任何違背法律規定之情事，認為適當，
    依上揭刑事訴訟法第159 條之5 第2 項之規定，均有證據能
    力。
二、上開犯罪事實，業據被告於本院審理中坦白承認（詳本院侵
    訴卷第32頁背面第22行）；核與被害人Ａ女於警詢、偵查中
    之陳述大致相合（高雄市政府警察局小港分局警卷第5 頁倒
    數第1 行以下至第8 頁第4 行，高雄市政府警察局婦幼警察
    隊警卷第9 頁倒數第5 行以下至第13頁第4 行，100 年度偵
    字第1418號卷第6 頁倒數第11行以下至第7 頁第19行）。並
    有高雄市立小港醫院受理疑似性侵害案件驗傷診斷書、照片
    等附卷可參（高雄市政府警察局婦幼警察隊警卷第16至28頁
    ，100 年度偵字第1418號卷第3 頁密封袋內）。又Ａ女於案
    發時為未滿14歲之女子（13歲以上），亦有卷附Ａ女代號與
    真實姓名對照表（100 年度偵字第1418號卷第3 頁密封袋內
    ）供核，足認被告之首揭自白確與事實相符，可資採為認定
    犯罪事實之依據。本案事證明確，被告犯行堪予認定，應依
    法論科。
三、論罪、科刑
（一）核被告就上開事實欄一、二所為，均係犯刑法第227 條第
      1 項之對於未滿14歲之女子為性交罪。按刑法所謂接續犯
      者，係指該項犯罪，係由行為人以單一行為接續進行，縱
      令在犯罪完畢以前其各個舉動已與該罪之構成要件相符，
      但在行為人主觀上，各個舉動不過為其犯罪行為之一部分
      ，且該數舉動於同時同地或密切接近之時地實施，各行為
      之獨立性極為薄弱，依一般社會健全觀念，在時間差距上
      ，難以強行分開，在刑法評價上，以視為數個舉動之接續
      施行，合為包括之一行為予以評價，較為合理，始論為包
      括一罪之接續犯（最高法院86年台上字第3295號判例參照
      ）。被告對Ａ女所為如事實欄一之性交犯行，均係持續與
      被告共處時所發生，時間密接、對象同一，顯係於極密切
      接近之時間內，接續實施侵害同一被害人、同一法益之數
      舉動，且各舉動之獨立性極為薄弱，依一般社會健全觀念
      ，難以強行分開，應論以基於單一對於未滿14歲之女子為
      性交犯意之接續犯一罪，較為合理（臺灣高等法院高雄分
      院100 年度侵上訴字第675 號、100 年度上訴字第82號刑
      事判決均同此見解），公訴意旨認應分論6 罪併罰，容有
      誤會。又被告對Ａ女所為如事實欄二之性交犯行，與上揭
      事實欄一之性交犯行已間隔10餘日，犯罪時間自非密接，
      是應分論併罰。再則，被告為本案犯行時係甫成年，思慮
      難免有未盡周到之處，且其為本案犯行前，並無任何與未
      滿14歲或未滿16歲幼女為性行為之前科紀錄，有臺灣高等
      法院被告前案紀錄表在卷可考，自非曾與或屢與未滿14歲
      幼女為性交犯行之慣犯；另考量被告已與Ａ女及其法定代
      理人達成和解，而Ａ女及其法定代理人並表示不再追究被
      告之刑責等情，有陳報狀及所附和解書在卷可憑（見本院
      侵訴卷第40頁），是依被告之犯罪情狀觀之，犯罪之惡性
      及情節尚非重大，然因其所犯刑法第227 條第1 項對於未
      滿14歲之女子為性交罪之法定本刑為3 年以上10年以下有
      期徒刑，與其犯罪情節相較，實屬情輕法重，客觀上容有
      情堪憫恕之處，爰均依刑法第59條之規定減輕其刑。至被
      告為本案犯行之際固為已滿20歲之成年人而故意對於未滿
      14歲之少女犯罪，惟兒童及少年福利法第70條第1 項規定
      ：「成年人教唆、幫助或利用兒童及少年犯罪或與之共同
      實施犯罪或故意對其犯罪者，加重其刑至二分之一。但各
      該罪就被害人係兒童及少年已定有特別處罰規定者，不在
      此限」，而刑法第227 條第1 項之罪，係特別規定以被害
      人年齡為未滿14歲為其處罰之特殊要件，從而，本案被告
      所犯前述犯行，即無再適用兒童及少年福利法第70條第1
      項前段規定加重處罰之餘地。
（二）爰審酌被害人Ａ女於本案發生時係未滿14歲之女子，思慮
      未臻成熟，被告所為均已對被害人之人格發展造成不良影
      響，惟念及被告並無任何犯罪前科紀錄，有上開臺灣高等
      法院被告前案紀錄表在卷可稽，素行尚佳，僅因一時智慮
      欠周，無法對被害人控制性慾，致罹刑典，且犯後坦承有
      與被害人發生性行為，並與被害人及其家屬達成和解及賠
      償損害，及各次犯罪情節、經歷時間等一切情狀，分別量
      處如主文所示之刑，暨定其應執行刑，以示懲儆。又被告
      前未曾因故意犯罪受有期徒刑以上刑之宣告，有上揭臺灣
      高等法院被告前案紀錄表在卷可稽，衡酌其於犯罪後即坦
      承罪行，態度良好，且已與被害人及其法定代理人達成和
      解並加以賠償所受損害，有上開陳報狀及和解書在卷可憑
      等情，本院認被告經此教訓，當知警惕，而無再犯之虞，
      所宣告之刑以暫不執行為適當，是依刑法第74條第1 項第
      1 款之規定，諭知緩刑4 年，以啟自新。又被告所犯刑法
      第227 條第1 項之罪，係屬同法第91條之1 所列之罪，既
      經宣告緩刑，且保護管束復屬非拘束人身自由之保安處分
      ，自應依刑法第93條第1 項第1 款規定，為緩刑期間付保
      護管束之諭知。
據上論斷，應依刑事訴訟法第299 條第1 項前段，刑法第227 條
第1 項、第59條、第51條第5 款、第74條第1 項第1 款、第93條
第1 項第1 款，判決如主文。
本案經檢察官張志杰到庭執行職務。
中    華    民    國    100     年    8   月    5     日
                    刑事第四庭  審判長法  官  方百正
                                      法  官  郭任昇
                                      法  官  葉文博
以上正本證明與原本無異。
如不服本判決應於收受本判決後10日內向本院提出上訴書狀，並
應敘述具體理由，如未敘述上訴理由者，應於上訴期間屆滿後20
日內補提理由書狀於本院（均須按他造當事人之人數附繕本）「
切勿逕送上級法院」。
中    華    民    國    100     年    8   月    5     日
                                      書記官  李柏親 
附錄本案論罪科刑法條 
刑法第227 條第1 項
對於未滿14歲之男女為性交者，處3 年以上10年以下有期徒刑。